臺灣彰化地方法院刑事判決　　　　　　100年度簡上字第155號
上　訴　人　臺灣彰化地方法院檢察署檢察官
被　　　告　陳聖權
上列上訴人因妨害自由案件，不服本院簡易庭100年度簡字第
1501號中華民國100年6月9日第一審簡易判決（聲請簡易判決處
刑案號：100年度偵字第4558號），提起上訴，本院管轄之第二
審合議庭判決如下：
    主  文
上訴駁回。
    事實及理由
一、本案經本院審理結果，認第一審判決認事用法及量刑均無不
    當，應予維持，並引用第一審刑事簡易判決書記載之事實、
    證據及理由（如附件）。
二、檢察官上訴意旨略以：(一)被告陳聖權於民國100年5月12日匯
    款予告訴人吳筱雯之新臺幣（下同）15萬元，依被告傳送之
    手機簡訊內容觀之，確為被告按月給付告訴人之生活費（零
    用錢），顯非本案之賠償款項。(二)被告於匯款後又一再傳送
    簡訊要求告訴人返還其所匯款項，並明確表明其根本無意和
    解，足認匯款15萬元僅為其炮製和解賠償誠意之虛假行徑。
    (三)原審判決就科刑事實既有重大誤認，其對被告予以從輕量
    刑，即有違法，應予上訴糾正等語
三、按「被告以外之人於審判外之陳述，雖不符前四條之規定，
    而經當事人於審判程序同意作為證據，法院審酌該言詞陳述
    或書面陳述作成時之情況，認為適當者，亦得為證據。當事
    人、代理人或辯護人於法院調查證據時，知有第一百五十九
    條第一項不得為證據之情形，而未於言詞辯論終結前聲明異
    議者，視為有前項之同意。」，刑事訴訟法第一百五十九條
    之五定有明文。本件被告於本院言詞辯論終結前，對於檢察
    官所提各項證據方法之證據能力均未聲明異議，本院審酌上
    開各項證據，均非屬違法取得之證據，復經本院於審判期日
    就上開證據進行調查、辯論，依法均具有證據能力。
四、原審以被告素行不佳，前已有傷害之前科紀錄，不知警惕，
    猶未能和平理性解決糾紛，僅因細故即罔顧告訴人之意願，
    強行拉扯告訴人於地面拖行，妨害告訴人行使權利，並因而
    使告訴人受有雙手挫傷、下背部挫傷併擦傷之傷害，惟已坦
    承犯行，態度尚可，已與告訴人和解為由，判處有期徒刑3
    月。而檢察官以被告未曾與告訴人和解，被告於100年5月12
    日所匯之15萬元亦屬生活費，而非和解金，提起上訴，然被
    告於檢察官上訴後，已與告訴人達成和解，告訴人並表示願
    意原諒被告乙節，有本院100年11月29日審理筆錄附卷可參
    ，則考量被告與告訴人曾為同居男女朋友關係，未能理性處
    理感情糾紛，強行拉扯告訴人於地面拖行，妨害告訴人行使
    權利，並因而使告訴人受有傷害，事後坦承犯行，並確實達
    成和解，獲告訴人原諒等一切情狀，在法定刑範圍內，就其
    所犯刑法第277條第1項之傷害罪，判處有期徒刑3月，併諭
    知易科罰金之折算標準，難謂有何不當。檢察官以告訴人與
    被告未達成和解，原審量刑過輕為由提起上訴，為無理由，
    應予駁回。
據上論斷，應依刑事訴訟法第455 條之1 第3 項、第373 條、第
368 條，判決如主文。
本案經檢察官黃顗雯到庭執行職務。
中    華    民    國   100    年    12    月    13    日
                    刑事第三庭  審判長法官    洪志賢
                                法      官    廖政勝
                                法      官    張鶴齡
以上正本證明與原本無異。
本件不得上訴 。
中    華    民    國   100    年    12    月    13    日
                                書  記  官    許淑琴